# **Felipe Igor Flores Valdebenito**

Santiago, Chile

ffelipev2@gmail.com

+5696284180

### Perfil

Ingeniero Civil Informático y Magíster en Alta Dirección y Gestión de Instituciones Educacionales con amplia experiencia en docencia y gestión tecnológica en el ámbito educativo. Especialista en programación, IoT utilizando ESP32, pilotaje de drones y fabricación 3D. Líder en implementación de tecnologías de la Industria 4.0, desarrollo de cursos tecnológicos y asesoría en proyectos de innovación. Combino habilidades técnicas avanzadas con sólidas competencias pedagógicas para una eficaz transferencia de conocimientos en entornos educativos presenciales y online.

#### Educación

2018/03 - 2020/12Santiago, Chile

## Magíster en Alta Dirección y Gestión de Instituciones Educacionales

Universidad San Sebastián

- Diplomado en Gestión y Liderazgo Pedagógico.
- Diplomado en Dirección y Gestión de Establecimientos Educacionales

2012/03 - 2015/12Santiago, Chile

## Ingeniero Civil Informático

Universidad San Sebastián

- Bachiller en Ciencias y Emprendimiento.
- Licenciado en Ciencias de la Ingeniería.

## **Experiencia Profesional**

2022/04 - Presente Santiago, Chile

#### Ingeniero en Tecnologías de la Industria 4.0

Universidad San Sebastián

- Lideré la implementación y puesta en marcha del laboratorio físico y virtual de Industria 4.0 en la sede de Santiago, estableciendo un espacio de vanguardia para la formación práctica en tecnologías emergentes.
- Gestiono la actualización continua del laboratorio, investigando y proponiendo la incorporación de nuevas tecnologías para mantener la vanguardia en la enseñanza de la Industria 4.0.

2022 - Presente Santiago, Chile

# Docente Universidad San Sebastián Advance

Universidad San Sebastián

- He impartido las asignaturas "Introducción a la Programación" y "Reportes de Gestión" en formato online para el programa Advance, diseñado para profesionales que buscan complementar su formación.
- Consistentemente reconocido por mi desempeño sobresaliente, reflejado en altas calificaciones en las encuestas de evaluación docente, destacando por la claridad en la enseñanza y la relevancia práctica de los contenidos.

2019/06 - Presente Santiago, Chile

## Docente y Colaborador en Asignaturas de Especialidad Informática

Instituto Profesional IPLACEX

Cursos a cargo:

- Programación Web
- Diseño Web
- Programación Front End

Realicé la estructuración de asignaturas: modificación del programa, actualización de material de estudio y creación de contenido educativo actualizado y alineado con las últimas tendencias tecnológicas.

2022/04 - 2022/10

# Diseño de Cursos de Tecnología

Santiago, Chile

Universidad Gabriela Mistral

- Diseñé 2 versiones del curso "Introducción a la Programación" en modalidad online.
- Desarrollé una matriz de planificación integral, incluyendo documentos académicos, material didáctico y bibliografía.

2020 - 2021

# Evaluador de proyectos CREA Y VALIDA

EQA Chile

Gestión y evaluación de proyectos INNOVA CHILE (CORFO)

# Software y Lenguajes de Programación

Python	• • • • •	Arduino	• • • • •
C	• • • •	PHP	• • • • •
App Inventor/Kodular	• • • •	Flask	• • • • •
MySQL	$\bullet$ $\bullet$ $\circ$ $\circ$	JavaScript	• • • • •
HTML	• • • •	CSS	• • • • •
Excel	• • • •	Autodesk Inventor	• • • • •

#### Certificados

Scrum Foundation Professional Certificate -

Septiembre de 2021

Cyber Security Foundation Professional Certificate - CSFPC™

Enero de 2023

**Cyber Security Foundation - CSFPC** 

Febrero 2023

#### Reconocimientos

## Lifelong Learning

CertiProf

## **Scrum Foundation Synchronous Course**

ITCERT E.I.R.L

#### **Proyectos**

## Encuentro de Electromovilidad La Ruta Solar

3° Lugar

## Carrera Solar Atacama 2015

Participación con vehículo híbrido de energía solar y mecánico

# **Idiomas**

**Español** Inglés

Nativo Nivel intermedio en comprensión

escrita